【裁判字號】    95,訴,3379
【裁判日期】    951222
【裁判案由】    偽造文書等
【裁判全文】
臺灣板橋地方法院刑事判決              95年度訴字第3379號
公  訴  人  臺灣板橋地方法院檢察署檢察官
被      告  甲○○
上列被告等因偽造文書等案件，經檢察官提起公訴（95年度偵字
第20846 號），本院於準備程序進行中，被告就被訴事實為有罪
陳述，經告知被告簡式審判程序之旨，並聽取當事人之意見後，
裁定進行簡式審判程序判決如下：
    主  文
甲○○明知為未得商標權人同意，於同一商品，使用相同之註冊
商標之商品而販賣，處有期徒刑肆月，如易科罰金，以新臺幣壹
仟元折算壹日，扣案如附表二編號一至五所示之仿冒物均沒收；
又行使偽造準私文書，足以生損害於他人，處有期徒刑參月，如
易科罰金，以新臺幣壹仟元折算壹日，扣案如附表二編號六至十
四所示之物均沒收；應執行有期徒刑陸月，如易科罰金，以新臺
幣壹仟元折算壹日，扣案如附表二所示之物，均沒收。
    事  實
一、甲○○明知「LEVI'S」、「Two Horse Brand」、「501」及
    「RED  TAB」等商標圖樣，係美商利惠公司向經濟部智慧財
    產局申請登記註冊獲准取得商標專用權，指定使用於各種衣
    服、牛仔裝、休閒服及T 恤類等商品商品使用，現仍在獲准
    延展之專用期間內，非經該商標權人之同意或授權，不得於
    同一商品使用相同或類似之商標圖樣，亦不得販賣、意圖販
    賣而陳列。又「Levi Strauss & Co.」、「LEVI'S」、「RE
     D TAB」、「Two Horse Brand 」、「501 」等文字、圖樣
    之吊牌，依一般商業習慣，可使消費者認為係美商惠利公司
    對外表示該服飾係該公司所生產、製造之用意之證明，屬準
    文書。詎甲○○自民國94年12月間某日起，基於行使偽造準
    私文書之犯意，購買偽造上揭「Levi S trauss & Co. 」、
    「LEVI'S」、「RED   TAB 」、「Two Hors e Brand」、「
    501 」等文字吊牌；及基於販賣仿冒商標商品之犯意，於94
    年12月間某日起，分別在臺北縣蘆洲市○○路426 巷7 號包
    裝工廠及臺北縣蘆洲市○○路336 巷70弄17號印刷工廠內，
    未經上開商標權人之同意或授權，擅自將所購買之商品出處
    吊牌及商標，使用相同或近似於上述註冊商標一次一批偽造
    大量的仿冒服飾並將前揭偽造之文字及商標吊牌附掛於該仿
    冒服飾上，再以每件新臺幣（下同）80元至110 元不等價格
    ，於網路刊登廣告，販賣上開仿冒品予不特定人牟利，致與
    前開商標權人所生產之相同產品混淆，並以如上方式行使偽
    造之準私文書，足以生損害於美商利惠公司。嗣經員警於95
    年7 月13日16時20分許、同日17時許，分別在臺北縣蘆洲市
    ○○路426 巷7 號及臺北縣蘆洲市○○路336 巷70弄17號查
    獲，並扣得如附表二所示之物。
二、案經美商利惠公司訴由內政部警政署保安警察第二總隊第一
    大隊第三中隊報請臺灣板橋地方法院檢察署檢察官偵查起訴
    。
    理  由
一、按除被告所犯為死刑、無期徒刑、最輕本刑為3 年以上有期
    徒刑之罪或高等法院管轄第一審案件者外，於第一次審判期
    日前之準備程序進行中，被告先就被訴事實為有罪之陳述時
    ，審判長得告知被告簡式審判程序之旨，並聽取當事人、代
    理人、辯護人及輔佐人之意見後，裁定進行簡式審判程序，
    刑事訴訟法第273條之1第1 項定有明文。經核本件被告甲○
    ○所犯係死刑、無期徒刑、最輕本刑為3 年以上有期徒刑以
    外之罪，其於準備程序中就被訴事實為有罪之陳述，經法官
    告知簡式審判程序之旨，並聽取公訴人、被告之意見後，本
    院爰依首揭規定，合議裁定由受命法官獨任進行簡式審判程
    序，合先敘明。
二、上開犯罪事實，業據被告甲○○於警詢、偵查及本院審理中
    均坦承不諱，核與告訴人美商利惠公司之代理人林秋萍於警
    訊及偵查中指述之情節相符，並有美商利惠公司之「LEVI'S
    」、「RED  TAB」、「Two Horse Brand」、「501」等商標
    註冊證影本、鑑定報告書、商品估價報告書等各1 份、採證
    照片22幀及搜索扣押筆錄暨扣押物品目錄表各1 份在卷可稽
    在卷可稽，復有扣案之裁縫機2 台、外包裝PE夾鍊袋19,600
    袋、外包裝標示貼紙1 批、仿冒LEVI'S外包裝紙盒1,428 個
    、布匹1 匹、衣服花樣商標印花網版12版及仿冒LEVI'S商標
    吊牌、成分產地標示牌、仿冒LEVI'S商標小標示牌各1 批佐
    證，足徵被告甲○○上開白自與事實相符，應堪採信。本案
    事證明確，被告之犯行，堪以認定，應依法論科。
三、按刑事法若干犯罪行為態樣，本質上原具有反覆、延續實行
    之特徵，立法時既予特別歸類，定為犯罪構成要件之行為要
    素，則行為人基於概括之犯意，在密切接近之一定時、地持
    續實行之複次行為，倘依社會通念，於客觀上認為符合一個
    反覆、延續性之行為觀念者，於刑法評價上，即應僅成立一
    罪，俾免有重複評價、刑度超過罪責與不法內涵之疑慮；學
    理上所稱「集合犯」之職業性、營業性或收集性等具有重複
    特質之犯罪均屬之，例如經營、從事業務、收集、販賣、製
    造、散布等行為概念者是，最高法院95年度臺上字第10 79
    號判決意旨可資參照。被告之製造及販賣上揭仿冒「LEVI'S
    」、「RED   TAB 」、「Two Horse Brand 」、「501 」等
    商標之服飾，乃一營利性行為，係在密集期間內以相同之方
    式持續進行，未曾間斷，是此製造及販賣仿冒商標商品犯行
    ，具有反覆、延續實行之特徵，從而在行為概念上，縱有多
    次販賣之舉措，仍應評價認係包括一罪之集合犯。再按在紙
    上或物品上之文字、符號、圖畫、照像，依習慣或特約足以
    為表示其用意之證明者，依刑法第220 條第1 項之規定，亦
    以文書論，而本件查扣之仿冒服飾中，於領環、吊牌上確有
    出現「LEVI'S」、「Two Horse Brand 」、「501 」、「
    RED TAB 」及「Levi St rauss & Co. 」等文字吊牌搭配販
    售，觀諸一般商業交易習慣，上揭文字足以對外表示該服飾
    係美商利惠公司授權生產之用意證明，是前揭文字、圖樣吊
    牌即屬上開條文所規定之準文書無疑。被告密接偽造如附表
    二所示大量之文字、商標吊牌之準私文書並持以行使，應認
    其侵害法益仍僅一個，屬於接續多次之偽造私文書並持以行
    使之犯行，應論以包括一罪（參見最高法院86年度臺上字第
    3295號判決意旨）。核被告甲○○所為係犯商標法第81條第
    1 款未經商標權人同意於同一商品使用相同之註冊商標罪（
    起訴書所犯法條略載被告係犯商標法第81條之罪嫌，業經公
    訴檢察官陳明補充起訴法條如上）知為未得商標權人同意，
    於同一商品使用相同之註冊商標罪及刑法第216 條、第220
    條第1 項、第210 條之行使偽造準私文書罪。其販賣仿冒商
    標商品前之陳列行為，為販賣之高度行為所吸收；又被告偽
    造準私文書後復持以行使，偽造之低度行為亦應為行使之高
    度行為所吸收，均不另論罪。至公訴意旨稱被告係基於概括
    犯意連續販賣前揭仿冒商標物品暨行使偽造準私文書，均應
    依修正前刑法第56條論以一罪並加重其刑之二分之一，容有
    誤會。另被告行為後，須法律有變更，才有新舊法之比較，
    本件被告違反商標法及行使偽造準私文書等之犯行，既賡續
    犯至95年7 月1 日刑法修正公布生效施行後之95年7 月13日
    止，係屬跨連新舊刑法之一個集合行為，其行為終了在新刑
    法施行後，應逕行適用修正後刑法之相關規定，即不生新舊
    法比較及從輕原則適用之問題，而新法業已刪除牽連犯之規
    定，是以被告甲○○所犯上開各罪，應予分論併罰。公訴人
    所指被告所犯前述各罪，有方法、目的之牽連關係，應從一
    重之行使偽造準私文書罪處斷，或有誤會，亦併予敘明。
四、爰審酌被告為貪圖私利，以上開方式侵害他人之商標權，且
    本案查扣之仿冒商品之數量非微，及其因此所獲取之不法利
    益、告訴人所受之損害，且犯後始終坦承犯行，態度尚稱良
    好等一切情狀，且被告無前科，素行良好（見卷附臺灣高等
    法院被告前案紀錄表），量處如主文所示之刑，並均諭知易
    科罰金折算標準，暨更定其應執行刑及諭知易科罰金之折算
    標準之諭知，以資懲儆。扣案如附表二編號一至五所示之仿
    冒物品，不問屬於犯人與否，應依商標法第83條之規定沒收
    之；又附表二編號六至十四所示之物，均係被告所有且供刑
    法行使偽造準私文書之罪所用物品，依刑法第38條第1 項第
    2 款規定沒收之。
據上論斷，應依刑事訴訟法第273條之1第1項、第299條第1 項前
段，商標法第81條第1 款、第83條，刑法第11條前段、第216 條
、第220 條第1 項、第210 條、第41條第1 項、第51條第5 款、
第38條第1 項第2 款，判決如主文。
本案經檢察官鄧媛到庭執行職務。
中    華    民    國    95    年    12    月    22    日
                    刑事第十二庭    法  官  林漢強
以上正本證明與原本無異。
如不服本判決應於送達後10日內向本院提出上訴狀。
                                    書記官  曾千庭
中    華    民    國    95    年    12    月    22    日
附錄本案論罪科刑法條全文：
商標法第81條
未得商標權人或團體商標權人同意，有下列情形之一者，處三年
以下有期徒刑、拘役或科或併科新臺幣20萬元以下罰金：
一  於同一商品或服務，使用相同之註冊商標或團體商標者。
二  於類似之商品或服務，使用相同之註冊商標或團體商標，有
    致相關消費者混淆誤認之虞者。
三  於同一或類似之商品或服務，使用近似於其註冊商標或團體
    商標之商標，有致相關消費者混淆誤認之虞者。
刑法第210條
(偽造變造私文書罪)
偽造、變造私文書，足以生損害於公眾或他人者，處五年以下有
期徒刑。
刑法第216條
 (行使偽造變造或登載不實之文書罪)
行使第條至第條之文書者，依偽造、變造文書或登載不實
事項或使登載不實事項之規定處斷。
刑法第220條
在紙上或物品上之文字、符號、圖畫、照像，依習慣或特約，足
以為表示其用意之證明者，關於本章及本章以外各罪，以文書論
。
錄音、錄影或電磁紀錄，藉機器或電腦之處理所顯示之聲音、影
像或符號，足以為表示其用意之證明者，亦同。
附表一：
┌───┬───────┬──────┬─────┬─────┐
│編號  │被仿冒商標之圖│專用期限或延│商標專用權│備      註│
│      │樣            │展專用期限  │人        │          │
├───┼───────┼──────┼─────┼─────┤
│ 一   │LEVI'S        │97年2月29日 │美商利惠公│          │
│      │              │            │司        │          │
├───┼───────┼──────┼─────┼─────┤
│ 二   │Two Horse     │103年7月31日│美商利惠公│          │
│      │Brand         │            │司        │          │
├───┼───────┼──────┼─────┼─────┤
│ 三   │501           │98年1月31日 │美商利惠公│          │
│      │              │            │司        │          │
├───┼───────┼──────┼─────┼─────┤
│ 四   │RED TAB       │102年3月15日│美商利惠公│          │
│      │              │            │司        │          │
└───┴───────┴──────┴─────┴─────┘
附表二：
┌───┬──────────────┬─────┬─────┐
│編號  │扣   案   物   品   名   稱 │數      量│備      註│
│      │                            │          │          │
├───┼──────────────┼─────┼─────┤
│ 一   │LEVI'S長袖T恤衣服           │3,168件   │          │
├───┼──────────────┼─────┼─────┤
│ 二   │LEVI'S短袖T恤衣服           │13,827件  │          │
├───┼──────────────┼─────┼─────┤
│ 三   │LEVI'S POLO衫短袖衣服       │760件     │          │
├───┼──────────────┼─────┼─────┤
│ 四   │LEVI'S POLO衫短袖衣服       │2,647件   │          │
├───┼──────────────┼─────┼─────┤
│ 五   │LEVI'S POLO外套             │8件       │          │
├───┼──────────────┼─────┼─────┤
│ 六   │裁縫機台                    │2台       │          │
├───┼──────────────┼─────┼─────┤
│ 七   │外包裝PE夾鍊袋              │19,600袋  │          │
├───┼──────────────┼─────┼─────┤
│ 八   │LEVI'S 外包裝紙盒           │1,428個   │          │
├───┼──────────────┼─────┼─────┤
│ 九   │外包裝標示貼紙              │1批       │          │
├───┼──────────────┼─────┼─────┤
│ 十   │LEVI'S 商標吊牌             │1批       │          │
├───┼──────────────┼─────┼─────┤
│ 十一   │成份產地標示牌              │1批       │          │
├───┼──────────────┼─────┼─────┤
│ 十二   │LEVI'S 商標小標吊牌         │1批       │          │
├───┼──────────────┼─────┼─────┤
│ 十三   │布匹                        │1匹       │          │
├───┼──────────────┼─────┼─────┤
│ 十四   │衣服花樣商標印花網版        │12版      │          │
└───┴──────────────┴─────┴─────┘


司法院資訊處製作；財團法人民間司法改革基金會備份。
